最高法院刑事裁定　　　　　　　　　 111年度台抗字第1342號
抗　告　人　蔡菱芳


上列抗告人因違反毒品危害防制條例等罪案件，不服臺灣高等法
院中華民國111年8 月12日駁回其聲請具保停止羈押之裁定（111
年度聲字第2655號），提起抗告，本院裁定如下：
    主  文
抗告駁回。
    理  由
一、抗告人蔡菱芳因違反毒品危害防制條例等罪案件，向原審法
    院聲請具保停止羈押，原裁定認為其聲請為無理由，予以駁
    回，略以：
  ㈠本件經原審法院法官訊問抗告人後，以抗告人涉犯毒品危害
    防制條例第4條第1項、第2 項之販賣第一級、第二級毒品罪
    ，嫌疑重大，且所犯皆為最輕本刑有期徒刑5 年以上之罪，
    並已經第一審法院判處重刑，認為有逃亡之虞，有羈押必要
    ，而於民國111年1月26日裁定羈押，其後並裁定自111年6月
    26日起第二次延長羈押2月。
  ㈡抗告人雖以本案已經法院審結而無妨害國家實現刑罰權之可
    能；且抗告人於本案均坦承犯行，並配合檢調查辦毒品來源
    ，加以家中有年逾80歲之雙親待抗告人照護等情由，認為由
    抗告人父親提出保證書及由抗告人籌措擔保金，即足以擔保
    審判之續行及刑罰之執行，而聲請具保停止羈押。然抗告人
    所涉均為最輕本刑為有期徒刑5 年以上之重罪（共12罪），
    遇此重罪、重刑之追訴與審判，事理上確有逃亡避責之相當
    可能性，而有法定之羈押原因。且本案經第一審判處抗告人
    罪刑，應執行有期徒刑18年2 月，抗告人提起第二審上訴，
    亦經原審駁回其上訴，現正上訴於第三審法院，尚未確定。
    亦即抗告人受重刑判決，參酌其上訴與前開聲請之旨及法院
    審理結果，認羈押原因尚未消滅，非予羈押，將難以確保後
    續審判及執行之進行，仍有繼續羈押之必要，所請具保停止
    羈押，自難准許；至於抗告人有年長雙親待奉養等情，尚非
    審核停止羈押被告與否之理由等語。
二、按羈押之目的，在於確保刑事偵查、審判程序之進行及刑事
    執行之保全，或預防反覆實施特定犯罪。被告有無刑事訴訟
    法第101條、第101條之1 所定之羈押原因及應否羈押，以及
    羈押後其羈押原因是否仍然存在，有無繼續羈押必要，事實
    審法院本得斟酌訴訟進行程度及其他一切情形而為認定。故
    受羈押之被告除有刑事訴訟法第114 條所列情形之一者外，
    其應否羈押或延長羈押，事實審法院自有認定裁量之權，苟
    無濫用其權限之情形，即不得任意指為違法。本院經核原裁
    定前述之論斷、說明，於法並無不合。抗告意旨並未指摘原
    裁定有何違法或不當情形，僅援用抗告人於原審聲請之意旨
    ，再為爭執，無非係對原審法院羈押職權之適法行使任意指
    摘，應認其抗告為無理由，予以駁回。
據上論結，應依刑事訴訟法第412條，裁定如主文。
中    華    民    國   111    年    10    月    13    日
                  刑事第四庭審判長法  官  謝  靜  恒  
                                  法  官  王  敏  慧  
                                  法  官  李  麗  珠  
                                  法  官  周  盈  文  
                                  法  官  林  瑞  斌  
本件正本證明與原本無異
                                  書記官
中    華    民    國   111    年    10    月    13    日